臺灣臺中地方法院刑事判決　　　　　　　95年度訴字第3553號
公　訴　人　臺灣臺中地方法院檢察署檢察官
被　　　告　甲○○
選任辯護人　羅豐胤律師
　　　　　　盧兆民律師
上列被告因違反槍砲彈藥刀械管制條例案件，經檢察官提起公訴
（95年度偵字第20935號），本院判決如下：
    主　　文
甲○○未經許可，持有空氣槍，處有期徒刑壹年捌月，併科罰金
新臺幣拾萬元，罰金如易服勞役，以新臺幣壹仟元折算壹日，緩
刑肆年，並向公庫支付新臺幣捌萬元。扣案之空氣槍壹支（含狙
擊鏡，槍枝管制編號0000000000號)沒收。
    犯罪事實
一、甲○○明知未經主管機關許可，不得持有具殺傷力之槍枝，
    竟基於持有具殺傷力之空氣槍之犯意，未經許可，於民國九
    十三年十月、十一月間某日，透過電腦上網郵購之方式，以
    新臺幣 (下同）一萬三千元之價格，購得具有殺傷力之空氣
    槍一支（含狙擊鏡)、瓦斯鋼瓶三支及鋼珠等，經對方郵寄
    後，甲○○即至臺中縣后里鄉郵局領取，而未經許可持有上
    開具殺傷力之空氣槍一支（含狙擊鏡)。嗣甲○○於九十五
    年九月十六日十三時六分許，在臺中縣后里鄉○○村○○路
    及安眉路口附近，持上揭空氣槍（含狙擊鏡)、瓦斯鋼瓶三
    支及鋼珠射擊鳥類時，為警當場查獲並扣得上開空氣槍一支
    （含狙擊鏡，槍枝管制編號0000000000號)、瓦
    斯鋼瓶三支及鋼珠九十三顆，而查悉上情。
二、案經臺中縣警察局大甲分局報告臺灣臺中地方法院檢察署檢
　　察官偵查起訴。
    理  由
一、上揭犯罪事實，迭據被告甲○○於警詢及偵審中坦承不諱，
    並有上開空氣槍一支（含狙擊鏡，槍枝管制編號00000
    00000號)、瓦斯鋼瓶三支及鋼珠九十三顆扣案可稽。
    且上開扣案物品，經送請內政部警政署刑事警察局鑑定結果
    ，認 (一)送鑑瓦斯空氣長槍一支，係以小型二氧化碳高壓
    鋼瓶內氣體為發射動力之空氣長槍，經裝填直徑約八MM、重
    量約二. 一公克鋼珠試射三次，測得鋼珠發射速度分別為一
    三九、一三九、一三八公尺／秒，計算其動能分別為二○.
    二九、二○. 二九、二○焦耳，單位面積動能分別為四○.
    三六、四○. 三六、三九. 七八焦耳／平方公分；(二)送鑑
    鋼珠一包，均係直徑約八MM之鋼珠；(三)送鑑瓦斯鋼瓶三枝
    ，均係小型高壓氣體鋼瓶；(四)殺傷力之相關數據：依日本
    科學警察研究所之研究結果，彈丸單位面積動能達二○焦耳
    ／平方公分，則足以穿入人體皮肉層等情，有該局九十五年
    十一月六日刑鑑字第○九五○一四二七六○號槍彈鑑定書一
    份附卷可憑。再參之，被告於為警查獲當日，已先持上開空
    氣槍射擊小鳥，打下鴿子及班鳩等十二隻鳥類，亦經被告供
    承在卷，並有照片二張在卷可稽。是上開空氣槍經裝填前開
    鋼珠實際試射結果，其發射動能，既已超過二○焦耳／平方
    公分，而足以穿入人體皮肉層，復能用以射擊打下鳥類，則
    該空氣槍顯具有殺傷力甚明。綜上所述，被告之自白與事實
    相符，堪可採信。本件事證明確，被告犯行堪以認定。
二、按未經許可持有槍枝，其持有之繼續，為行為之繼續，亦即
    一經持有槍枝，罪已成立，但其完結須繼續至持有行為終了
    時為止。被告最初持有空氣槍之時間為九十三年十月、十一
    日間某日，雖係在刑法於九十四年二月二日修正公布，並自
    九十五年七月一日施行前，然其持有行為繼續至九十五年九
    月十六日始為警查獲，其持有行為之終了既在刑法修正公布
    施行後，自無行為後法律變更可言，應適用修正後之刑法規
    定論處，而無新舊法比較適用之問題，應逕依修正後之刑法
    規定論處，合先敘明。是核被告所為，係犯槍砲彈藥刀械管
    制條例第八條第四項之未經許可持有空氣槍罪。爰審酌被告
    前無犯罪前科，有臺灣高等法院被告前案紀錄表一份在卷可
    稽，其於警詢、偵查及審理中均坦承犯行，顯有悔意，其因
    一時失慮觸法，以其所犯本案法定最輕刑度三年以上有期徒
    刑之罪，不可謂之不重，相較於持槍進而侵害他人法益及其
    所犯罪名刑度之輕重而言，如科以法定最輕本刑，猶嫌過重
    ，爰依刑法第五十九條規定，減輕其刑。爰審酌被告前無犯
    罪紀錄，且自九十一年八月十二日起即擔任技術員，有正當
    工作，月薪約四萬元，業經被告供明在卷，並有在職證明書
    一份在卷可稽，其持有前開空氣槍，對於社會秩序固有潛在
    威脅，惟其係因一時好奇而持有該支槍枝，僅曾用以射擊飛
    鳥，並未供作任何犯罪行為之用，犯罪所生危害非鉅，且上
    開空氣槍雖具有殺傷力，然其殺傷力較諸使用彈頭、彈殼及
    火藥之子彈等槍枝而言，明顯輕微，及其犯罪後坦承犯行，
    態度良好等一切情狀，量處如主文所示之刑，罰金部分並諭
    知易服勞役之折算標準。末查，被告前未曾受有期徒刑以上
    刑之宣告，有臺灣高等法院被告前案紀錄表一份在卷可稽，
    其因一時失慮，致犯刑章，事後深具悔意，經此罪刑之宣告
    後，應知警惕信無再犯之虞，本院綜核各情，因認上開對其
    所宣告之刑，以暫不執行為適當，爰予宣告緩刑四年，並命
    被告向公庫支付如主文所示之金額，以惕勵自新。
三、扣案之空氣槍（含狙擊鏡，槍枝管制編號00000000
    00號)一支，為違禁物，應依刑法第三十八條第一項第一
    款之規定予以宣告沒收。再按沒收供犯罪所用之物，應以直
  　接供用者為限，始屬相當 (最高法院十九年上字第一九○八
    號、五十一年臺非字第十三號判例意旨參照)。查，扣案之
    瓦斯鋼瓶三支及鋼珠九十三顆，雖係被告所有，惟核尚非屬
    被告直接供犯本件「持有空氣槍」罪所用之物，復非屬違禁
    物，爰不予宣告沒收（檢察官亦僅請求沒收上開空氣槍），
    附此敘明。
據上論斷，應依刑事訴訟法第二百九十九條第一項前段，槍砲彈
藥刀械管制條例第八條第四項，刑法第十一條前段、第四十二條
第三項前段、第五十九條、第七十四條第一項第一款、第二項第
四款，第三十八條第一項第一款，判決如主文。
中　　華　　民　　國　　96　　年　　3 　　月　　6 　　日
                        臺灣臺中地方法院刑事第十庭
                            審判長法  官  賴妙雲
                                  法  官  黃炫中
                                  法  官  江奇峰
上正本證明與原本無異。
如不服本判決，應於送達後十日內向本院提出上訴狀（須附繕本
），上訴於臺灣高等法院臺中分院。
                                  書記官  江慧貞
中　　華　　民　　國　　96　　年　　3 　　月　　6 　　日
附錄論罪科刑法條
槍砲彈藥刀械管制條例第八條
未經許可，製造、販賣或運輸鋼筆槍、瓦斯槍、麻醉槍、獵槍、
空氣槍或第四條第一項第一款所定其他可發射金屬或子彈具有殺
傷力之各式槍砲者，處無期徒刑或五年以上有期徒刑，併科新臺
幣一千萬元以下罰金。
未經許可，轉讓、出租或出借前項所列槍枝者，處五年以上有期
徒刑，併科新臺幣一千萬元以下罰金。
意圖供自己或他人犯罪之用，而犯前二項之罪者，處無期徒刑或
七年以上有期徒刑，併科新臺幣一千萬元以下罰金。
未經許可，持有、寄藏或意圖販賣而陳列第一項所列槍枝者，處
三年以上十年以下有期徒刑，併科新臺幣七百萬元以下罰金。
第一項至第三項之未遂犯罰之。
